ko: 보온병 손잡이 유형: 접이식 핸들; 손잡이 없음; 탈착식 스트랩; 사이드 핸들; 상단 베일 핸들; 기타
de: Typ des Thermoskannengriffs: Ausklappbarer Griff; Kein Griff; Abnehmbarer Riemen; Seitengriff; Oberer Bügelgriff; Sonstiges
ja: 魔法瓶のハンドルタイプ: 折りたたみ式ハンドル; ハンドルなし; 取り外し可能ストラップ; サイドハンドル; トップベイルハンドル; その他
es: Tipo de asa del termo: Asa desplegable; Sin asa; Correa extraíble; Asa lateral; Asa de fianza superior; Otros
th: ประเภทของหูหิ้วกระติกน้ำร้อน: ด้ามจับแบบพับได้; ไม่มีแฮนเดิล; สายสะพายถอดได้; แฮนเดิลด้านข้าง; ด้ามจับแบบบ่วงด้านบน; อื่นๆ
lt-LT: Termoso rankenos tipas: Atlenkiama rankena; Be rankenos; Nuimamas dirželis; Šoninė rankena; Viršutinė lankinė rankena; Kita
zh-CN: 保温瓶把手样式: 折叠式手柄; 无手柄; 可拆卸肩带; 侧手柄; 顶部提手; 其他
fr: Type de poignée de thermos: Poignée rabattable; Pas de poignée; Sangle amovible; Poignée d'attache; Anse supérieure; Autre
da: Termokandes håndtagstype: Udklappeligt håndtag; Intet håndtag; Aftagelig rem; Sidehåndtag; Frit, øvre håndtag; Andet
cs: Typ rukojeti termosky: Sklápěcí rukojeť; Bez ucha; Odnímatelný popruh; Ucho z boku; Horní oblouková rukojeť; Jiné
pt-BR: Tipo de alça de garrafa térmica: Alça dobrável; Sem alça; Tira removível; Alça lateral; Alça superior tipo arco; Outro
ro-RO: Tipul de mâner al termosului: Mâner pliabil; Fără mâner; Curea detașabilă; Mâner lateral; Mâner superior tip arc; Altele
zh-TW: 保溫瓶提把類型: 折疊把手; 無把手; 可拆帶; 側邊把手; 上方提環; 其他
vi: Loại tay cầm bình giữ nhiệt: Tay cầm gập mở; Không có tay cầm; Dây đeo có thể tháo rời; Tay cầm phụ; Tay cầm quai xách phía trên; Khác
en: Thermos handle type: Fold-out handle; No handle; Removable strap; Side handle; Top bail handle; Other
bg-BG: Тип дръжка на термос: С разгъваема дръжка; Без дръжка; Свалящ се ремък; Странична дръжка; Окачена дръжка; Друго
hu: Termosz fogantyújának típusa: Kihajtható fogantyú; Nincs fogantyú; Levehető pánt; Oldalsó fogantyú; Felső fogantyú; Egyéb
ru: Тип ручки термоса: Раскладная ручка; Без ручки; Съемный ремешок; Боковая ручка; Верхняя ручка-скоба; Другое
sl-SI: Vrsta ročaja termovke: Zložljiv ročaj; Brez ročaja; Odstranljiv trak; Stranski ročaj; Zgornji ročaj; Druga
nl: Handgreep van thermos: Uitklapbare handgreep; Zonder handvat; Afneembare riem; Zijhandgreep; Draaghengsel; Overig
el: Τύπος λαβή θερμός: Αναδιπλούμενη λαβή; Χωρίς λαβή; Αφαιρούμενο λουράκι; Πλαϊνή λαβή; Κορυφαία λαβή ασφαλείας; Άλλο
fi: Termospullon kahvan tyyppi: Taitettava kahva; Ei kahvaa; Irrotettava hihna; Sivukahva; Yläosassa oleva sankakahva; Muu
hr-HR: Vrsta ručke termosice: Sklopiva ručka; Bez ručke; Uklonjivi remen; Bočna ručka; Gornja ručka; Ostalo
pl: Typ uchwytu termosu: Składany uchwyt; Brak uchwytu; Odczepiany pasek; Uchwyt boczny; Uchwyt pałąkowy; Inne
sv: Typ av termoshandtag: Utfällbart handtag; Inget handtag; Avtagbar rem; Sidohandtag; Övre bygelhandtag; Annat
pt-PT: Tipo de pega da garrafa térmica: Pega dobrável; Sem pega; Alça amovível; Pega lateral; Pega superior; Outro
tr: Termos tutma kolu tipi: Katlanır; Kulpsuz; Çıkarılabilir askı; Yan saplı; Üst askı sap; Diğer
it: Tipo di manico del thermos: Manico pieghevole; Nessuna impugnatura; Cinturino rimovibile; Maniglia laterale; Manico superiore ad arco; Altro
nb: Type termoshåndtak: Utbrettbart håndtak; Ingen håndtak; Avtakbar stropp; Sidehåndtak; Løftehåndtak i topp; Annet
sk-SK: Typ rukoväte termosky: Vyklápacia rukoväť; Bez rukoväte; Odnímateľný popruh; Bočná rukoväť; Horná oblúková rukoväť; Iné